---
title: "Resultados"
author: "Laura Luc?a Dom?nguez"
date: "`r Sys.Date()`"
output: html_document
---

# Todas las variables CALI Y PALMIRA
```{r,warning=FALSE}
#factominer
library(bootstrap)
library(factoextra)
library(FactoMineR)
library(haven)
library(ade4)
library(xtable)
library(readr)
library(data.table)
#library(ff)
#library(ffbase)
library(bigmemory)
library(foreach)
library(doParallel)
library(biglm)
library(Factoshiny)

library(readxl)
CaliyPalmira<-read_excel("C:/LAURA LUCIA/U/9/Tesis/MARZO/CaliyPalmira-TAINA.xlsx")

names(CaliyPalmira)

CaliyPalmira$creenvirus<-as.factor(CaliyPalmira$creenvirus)
CaliyPalmira$contac_covid<-as.factor(CaliyPalmira$contac_covid)
CaliyPalmira$dx_covid<-as.factor(CaliyPalmira$dx_covid)
```


```{r}
names(CaliyPalmira)<-c(
  #1.voluntariedad
  "x11",
  "x12",
  #2.conocimiento
  "x21",
  "x22", #p26
  "x23",
  "x24",
  "x25", #p30
  #3.incertidumbre
  "x31", #p33
  "x32", #p35
  "x33", #p36
  #4.gubernamental
  "x41", 
  "x42", 
  "x43",
  "x44",#"recomen_efectiva",
  #5.salud
  "x51",
  #"p41", #factor
  "x52",
  #6.medios de comunicaci?n
  "x61", #total_medios_comu
  "x62", #p43
  #"mensaje", #categ?rica p72
  #7.probabilidad de contagio
  "x71",
  "x72",
  "x73",
  "x74",
  "x75", 
  "x76",
  "x77",
  #8.severidad
  "x81",
  "x82",
  "x83",
  "x84",
  #9.susceptibilidad
  "x91", 
  "x92",
  "x93",
  "x94",
  #"p59_1", #factor
  #"p59_2", #factor
  #"p59_3", #factor
  #"p59_4", #factor
  "x95",
  #10.cumplimiento
  "x101", #p61
  "x102",
  "x103",
  "x104",
  "x105", #p76
  "x106",
  #otras
  "id",
  "Municipio"
)
```


```{r}
#recodificar la voluntariedad
library(car)
summary(CaliyPalmira$x11) #de 0 a 5

CaliyPalmira$x11 <- recode(CaliyPalmira$x11,"5=0; 4=1; 3=2; 2=3; 1=4; 0=5")
summary(CaliyPalmira$x12) #de 0 a 8
CaliyPalmira$x12 <- recode(CaliyPalmira$x12,"8=0; 7=1; 6=2; 5=3; 4=4; 3=5; 2=6; 1=7; 0=8")
```

```{r}
#x75 [23]
x75N<-as.factor(CaliyPalmira$x75)
summary(x75N)

#x77 [25]
x77N<-as.factor(CaliyPalmira$x77)
summary(x77N)
```


## AFM CON TODAS LAS VARIABLES
```{r}
##An?lisis factorial m?ltiple
CaliyPalmira.FMA<-MFA(CaliyPalmira[,c(19:34)],
                      group=c(#2,
                              #5,
                              #3,
                              #4,
                              #2,
                              #2, #3
                              7,
                              4,
                              5
                              #6
                              ),
                      type=c(#'s',
                             #'s',
                             #'n',
                             #'s', #n
                             #'s',
                             #'s', #n
                             's',
                             's',
                             's'#,
                             #'s'
                             ),
                      name.group=c(#"Voluntariedad",
                                   #"Conocimiento",  
                                   #"Incertidumbre",
                                   #"Confianza gubernamental",
                                   #"Confianza sector salud",
                                   #"Confianza medios",
                                   "Probabilidad de contagio",
                                   "Severidad",
                                   "Susceptibilidad"), #,
                                   #"Cumplimiento"),
                      #num.group.sup=c(3),
                      graph=FALSE)

CaliyPalmira.FMA$eig
CaliyPalmira.FMA$group$contrib
CaliyPalmira.FMA$group$correlation[,1:3]

Coordenadas<-round(CaliyPalmira.FMA$quanti.var$coord[,c(1,2,3)],3);Coordenadas
Contribu<-round(CaliyPalmira.FMA$quanti.var$contrib[,c(1,2,3)],3);Contribu

Tabla<-cbind(Coordenadas,Contribu);Tabla

plot.MFA(CaliyPalmira.FMA, choix="group",title="Representaci?n de grupos")
#plot.MFA(CaliyPalmira.FMA, choix="ind",lab.par=FALSE)
library(ggrepel)
options(ggrepel.max.overlaps = Inf)
#dim 1-2
plot.MFA(CaliyPalmira.FMA, choix="var",habillage='group',title="C?rculo de correlaci?n", repel = TRUE)
```

## IPRG
```{r}
#--------------------------?NDICE DE PERCEPCI?N GLOBAL-----------------------------------------------#####

res.mfa_severidad=CaliyPalmira.FMA

#Datos
Severidad=CaliyPalmira[,c(19:34)]

Coord1_severidad <-res.mfa_severidad$global.pca$var$coord[,1];Coord1_severidad
lp_severidad<-res.mfa_severidad$eig[1];lp_severidad #VALOR PROPIO
Vp_severidad<-Coord1_severidad/sqrt(lp_severidad);Vp_severidad #VECTOR PROPIO
Pesos_severidad<-(Vp_severidad/sum(Vp_severidad));Pesos_severidad # PESOS RELATIVOS DE LAS VARIABLES

sum(Pesos_severidad)
data.frame(round(Pesos_severidad,3))
res.mfa_severidad$eig

Ind_severidad<-as.matrix(Severidad)%*%Pesos_severidad
Imin_severidad<-min(Ind_severidad);Imin_severidad
Imax_severidad<-max(Ind_severidad);Imax_severidad

Ind_2_severidad3<-round(((Ind_severidad-Imin_severidad)/(Imax_severidad-Imin_severidad))*100,2) #con este ?ndice se hace el cluster
min(Ind_2_severidad3)
max(Ind_2_severidad3)

C8<-cbind(Ind_2_severidad3,CaliyPalmira)

summary(C8$Ind_2_severidad3);sd(C8$Ind_2_severidad3)
```



### K-means
```{r}
set.seed(1234)
kmeans <- kmeans(C8$Ind_2_severidad3, 3, iter.max = 1000, nstart = 10);kmeans

#windows();fviz_cluster(kmeans, data = C8)

C8$cluster <- kmeans$cluster
summary(C8)

kmeans$centers
tapply(Ind_2_severidad3,kmeans$cluster,summary)
```

## BASES CON IPRG K-MEANS

```{r}
#descriptivas final ####

#recodificar la voluntariedad
library(car)
#summary(C8$cluster) #de 1 a 3
#C8$cluster <- recode(C8$cluster, "1=Bajo; 2=Alto; 3=Medio")

C8$cluster<-factor(C8$cluster,levels=c("2","1","3"),labels = c("1.Bajo","2.Medio","3.Alto"))
summary(C8)

table(C8$cluster)
```



## DESCRIPTIVAS

```{r}
###------------------------------descriptivas-------------------------------#### 

library(readxl)
exploratorio <- read_excel("C:/LAURA LUCIA/U/9/Tesis/MARZO/exploratorio/exploratorio.xlsx")

C9<-cbind(C8$Ind_2_severidad,C8$cluster,exploratorio)

summary(C9)
#View(C9) #base de datos cali y palmira con la columna ?ndice

#edad
summary(C9$Edad)
#C9[,"Edad_grupos"] <- cut(C9$Edad, breaks = c(18,29,59,76),labels = c("De 18 a 29 a?os", "De 30 a 59 a?os", "M?s de 60 a?os"))
head(C9)
summary(C9$`C8$cluster`)

##Funci?n para generar las tablas
CualiG<-function(Variable,var2){
  T_1<-table(Variable,var2)
  p_1<-prop.table(T_1,1)*100
  p_F<-round(chisq.test(T_1)$p.value,3)
  #T_2<-table(Variable)
  #pp_2<-prop.table(T_2)*100
  Cual<-cbind(T_1,#T_2,
              p_1,p_F
              #,pp_2)
              )
  colnames(Cual)<-c("Bajo","Medio","Alto","%Bajo","%Medio","%Alto","p-valor")
  Cual
}

### Creaci?n de todas las tablas

Tablas_<-function(C9,Var_r){
  Edad<-CualiG(C9$Edad_g,Var_r)
  Sexo<-CualiG(C9$Sexo,Var_r)
  Raza<-CualiG(C9$Raza_Cat,Var_r)
  Residencia<-CualiG(C9$AreaResid,Var_r)
  Estrato<-CualiG(C9$cat_estrato,Var_r)
  Educacion<-CualiG(C9$Educacion,Var_r)
  Ingresos<-CualiG(C9$Ingresos_Cat,Var_r)
  Ocupacion<-CualiG(C9$Ocupacion_Cat,Var_r)
  rbind(Edad,Sexo, Raza,Residencia,Estrato,Educacion,Ingresos,Ocupacion)
  }

C9$Grupo=C8$cluster;dim(C9)
#C9<-na.omit(C9)
TablasFinal<-Tablas_(C9,C9$Grupo);TablasFinal

setwd("C:/LAURA LUCIA/U/9/Tesis/MARZO")

write.csv2(TablasFinal,"Tablas2.csv")

#LATEX

#TablasF2 <- read.csv2("C:/LAURA LUCIA/U/9/Tesis/MARZO/TablasF2.csv")
#View(TablasF2)

#print(xtable(TablasF2), include.rownames = FALSE)

#summary(C8$Ind_2_severidad)
#round(sd(C8$Ind_2_severidad),2)

```


```{r}
acm <- read_excel("C:/LAURA LUCIA/U/9/Tesis/MARZO/exploratorio/ACM.xlsx")
C9<-cbind(C8$Ind_2_severidad,C8$cluster,acm)

setwd("C:/LAURA LUCIA/U/10/Tesis/REVISIONES TOVAR")

write.csv2(C9,"Tabla8-7.csv")

```



## ACM 11-julio-2022 OCHOA

```{r}
lib_req<-c("randomForest","knitr","pROC","dplyr","MASS","visdat","doBy","FactoMineR","factoextra","caret","e1071","pROC","class","rpart","rpart.plot")# Listado de librerias requeridas por el script
easypackages::packages(lib_req)         # Verificaci?n, instalaci?n y carga de librerias.
```


```{r}
library(readxl)
acm <- read_excel("C:/LAURA LUCIA/U/9/Tesis/MARZO/exploratorio/ACM.xlsx")
dim(acm)
IPRG<-C8$cluster
Datos<-cbind(acm,
           #C8$Ind_2_severidad,
           IPRG);dim(Datos);summary(Datos)

#estructura
Datos = Datos %>% mutate_if(is.character,as.factor) ##Convertir cadenas de texto a caracteres
Datos = Datos %>% mutate_all(na_if," ") ##Datos vac?os a NA

## Nombres de las variables
level_EDAD=c("18-29"="18-29","30-59"="30-59",">60"=">60")
level_GENERO=c("Mujer"="M","Hombre"="H")
level_Municipio=c("1"="Cali","2"="Palmira")
level_ESTRATO=c("E.1-2"="Estrato 1-2","E.3-4"="Estrato 3-4","E.5-6"="Estrato 5-6")
level_EDUCACION=c("Universitario"="Univ","Esp/Maestr?a/Doctorado"="Mst/Doc","T?cnico/Bachillerato o menos"="T?c/Bach")
level_INGRESOS=c("0"=">3smlv","1"="<1smlv","2"="1-3smlv")
level_OCUPACION=c("1"="Jubilado/Desempleado","2"="Independiente","3"="Estudiante","4"="Empleado")
level_VIVE=c("1"="Si","0"="No")
level_IPRG=c("1.Bajo"="Bajo","2.Medio"="Medio","3.Alto"="Alto")
```


```{r,warning=FALSE,echo=FALSE,include=FALSE}
## Modificaci?n del formato y transformaci?n de variables
Datos = transform(Datos,
Edad_g=factor(dplyr::recode(Edad_g,!!!level_EDAD),levels=c("18-29","30-59",">60"),ordered=T),
Sexo=factor(dplyr::recode(Sexo,!!!level_GENERO)),      
Municipio=factor(dplyr::recode(Municipio,!!!level_Municipio)),
Estrato=factor(dplyr::recode(Estrato,!!!level_ESTRATO),levels=c("Estrato 1-2","Estrato 3-4","Estrato 5-6"),ordered=T),                Educacion=factor(dplyr::recode(Educacion,!!!level_EDUCACION),levels=c("T?c/Bach","Univ","Mst/Doc"),ordered=T), Ingresos=factor(dplyr::recode(Ingresos,!!!level_INGRESOS),levels=c("<1smlv","1-3smlv",">3smlv"),ordered=T),                    
Ocu=factor(dplyr::recode(Ocu,!!!level_OCUPACION)), 
ViveConEnferCronicas=factor(dplyr::recode(ViveConEnferCronicas,!!!level_VIVE)),
IPRG=factor(dplyr::recode(IPRG,!!!level_IPRG),levels=c("Bajo","Medio","Alto"),ordered=T)
)
```

#ejemplo ochoa
```{r}
dataACM<-Datos[,-1]
res.mca<-MCA(dataACM);res.mca
library(ggrepel)
options(ggrepel.max.overlaps = Inf)
plot.MCA(res.mca,choix="var",invisible=NULL,title="Graph of the variables on the MCA map",axes=c(1,2),cex=0.6)

library(ggrepel)
options(ggrepel.max.overlaps = Inf)

plot.MCA(res.mca,choix="ind",invisible=NULL,axes=c(1,2),
         selectMod=NULL,selec=NULL,habillage='none',title="MCA factor map",col.quali="magenta",cex=0.6)
res.mca$call$Xtot ## Tabla disjuntiva completa
res.mca$eig
## Contribucciones
res.mca$var$contrib
```


```{r}
library(ggrepel)
options(ggrepel.max.overlaps = Inf)
fviz_mca_biplot(res.mca, repel=TRUE,cex=0.6,geom.ind = c("point"),geom.var =  c("point", "text"),col.ind  ="#C1CDCD", col.var="#8B1A1A")
```

# cluster

```{r}
library(FactoMineR)
cluster.votaciones<-HCPC(res.mca,nb.clust=-1,consol=FALSE,graph=FALSE)
library(ggrepel)
options(ggrepel.max.overlaps = Inf)
plot.HCPC(cluster.votaciones,choice='map',draw.tree=FALSE,title = '',axes = c(1,2),ylim=c(-1.7,1.7),ind.names = FALSE)
##P values
summary(cluster.votaciones)
```


```{r}
#descripcion de los cluster con los valores test

cluster.votaciones$desc.var #valores test
#con todos los ejes del acm

cluster.votaciones$data.clust #conjunto de datos con la clasificacion

```


```{r}
#library(Factoshiny)

#HCPCshiny(res.mca)

```


## ECM

```{r}
#Nfinal<-c()
NfinalMedia<-c() ##En este vector se estan almacenando las proporciones, osea, cada repeticion bootstrap
for (i in 1:1000) {
  Severidad=CaliyPalmira[,c(19:34)]
  res.mfa_severidad=CaliyPalmira.FMA
  #Datos
  Coord1_severidad <-res.mfa_severidad$global.pca$var$coord[,c(1)];Coord1_severidad
  lp_severidad<-res.mfa_severidad$eig[c(1)];lp_severidad #VALOR PROPIO
  Vp_severidad<-Coord1_severidad/sqrt(lp_severidad);Vp_severidad #VECTOR PROPIO
  Pesos_severidad<-(Vp_severidad/sum(Vp_severidad));Pesos_severidad # PESOS RELATIVOS DE LAS VARIABLES
  data.frame(round(Pesos_severidad,3))
  Ind_severidad<-as.matrix(Severidad)%*%Pesos_severidad
  Imin_severidad<-min(Ind_severidad);Imin_severidad
  Imax_severidad<-max(Ind_severidad);Imax_severidad
  Ind_2_severidad<-round(((Ind_severidad-Imin_severidad)/(Imax_severidad-Imin_severidad))*100,2) #con este ?ndice se hace el cluster
  NfinalMedia[i]=median(sample(Ind_2_severidad,replace = TRUE))

  }; NfinalMedia

hist(NfinalMedia)

I_mediana=round(median(NfinalMedia,3));I_mediana

#EE=I_referencia-I_mediana;EE
#EE<-round((1/1000)*sum((NfinalMedia-I_mediana)^2+((1/1000)*sum(NfinalMedia)-I_mediana)^2),2);EE
EE<-round((1/(1000-1))*sum(NfinalMedia-median(C8$Ind_2_severidad))^2+(median(NfinalMedia)-median(C8$Ind_2_severidad))^2,2);EE
```


# ?ndices por separado

## Probabilidad de contagio

```{r}
#-----------------------------------probabilidad de contagio-----------------------------------
Proba<-CaliyPalmira.FMA$separate.analyses$`Probabilidad de contagio`$ind$coord[,1]
Proba

Imin_Proba<-min(Proba);Imin_Proba
Imax_Proba<-max(Proba);Imax_Proba

Ind_2_Proba3<-round(((Proba-Imin_Proba)/(Imax_Proba-Imin_Proba))*100,2) #con este ?ndice se hace el cluster
min(Ind_2_Proba3)
max(Ind_2_Proba3)
```


```{r}
C8<-cbind(Ind_2_Proba3,CaliyPalmira)
summary(C8$Ind_2_Proba3);sd(C8$Ind_2_Proba3)
```

### K-means
```{r}
set.seed(1234)
kmeans3<- kmeans(C8$Ind_2_Proba3, 3, iter.max = 1000, nstart = 10)

C8$cluster <- kmeans3$cluster
summary(C8)

kmeans3$centers
tapply(Ind_2_Proba3,kmeans3$cluster,summary)
```

## BASES CON IPRG K-MEANS

```{r}
library(car)
C8$cluster<-factor(C8$cluster,levels=c("2","3","1"),labels = c("1.Bajo","2.Medio","3.Alto"))
summary(C8)

table(C8$cluster)
```

### ECM

```{r}
#Nfinal<-c()
NfinalMedia<-c() ##En este vector se estan almacenando las proporciones, osea, cada repeticion bootstrap
for (i in 1:1000) {
  Severidad=CaliyPalmira[,c(19:34)]
  res.mfa_severidad=CaliyPalmira.FMA
  #Datos
  Proba<-CaliyPalmira.FMA$separate.analyses$`Probabilidad de contagio`$ind$coord[,1]
  Imin_Proba<-min(Proba) 
  Imax_Proba<-max(Proba)
  Ind_2_Proba3<-round(((Proba-Imin_Proba)/(Imax_Proba-Imin_Proba))*100,2) 
  #aqu? est?n las replicaciones
  NfinalMedia[i]=median(sample(Ind_2_Proba3,replace = TRUE))
  }; NfinalMedia

hist(NfinalMedia)

I_mediana=round(mean(NfinalMedia,3));I_mediana

#EE=I_referencia-I_mediana;EE
#EE<-round((1/1000)*sum((NfinalMedia-I_mediana)^2+((1/1000)*sum(NfinalMedia)-I_mediana)^2),2);EE
EE<-round((1/(1000-1))*sum(NfinalMedia-median(C8$Ind_2_Proba3))^2+(median(NfinalMedia)-median(C8$Ind_2_Proba3))^2,2);EE
```

## INDICE AGOSTO-09 PROBABILIDAD DE CONTAGIO

```{r}
#coordenadas
d<-data.frame(CaliyPalmira.FMA[["separate.analyses"]][["Probabilidad de contagio"]][["var"]][["coord"]])
Coord_pc<-d[,1] 

#valor propio
vl<-data.frame(CaliyPalmira.FMA[["separate.analyses"]][["Probabilidad de contagio"]][["eig"]])
lp_pc<-vl[1,1]

#vector propio
vp<-Coord_pc/sqrt(lp_pc)

#pesos relativos
pesos<-(vp/sum(vp))
sum(pesos)

#indice de probabilidad de contagio

Proba<-CaliyPalmira[,c(19:25)]
dim(Proba)

ind3<-as.matrix(Proba)%*%pesos

Imin_Proba<-min(ind3);Imin_Proba
Imax_Proba<-max(ind3);Imax_Proba

Ind_2_Proba3<-round(((ind3-Imin_Proba)/(Imax_Proba-Imin_Proba))*100,2) #con este ?ndice se hace el cluster

summary(Ind_2_Proba3);sd(Ind_2_Proba3)
```

### ECM

```{r}
#Nfinal<-c()
NfinalMedia<-c() ##En este vector se estan almacenando las proporciones, osea, cada repeticion bootstrap
for (i in 1:1000) {
  Proba=CaliyPalmira[,c(19:25)]
  res.mfa_severidad=CaliyPalmira.FMA
  #Datos
  d<-data.frame(CaliyPalmira.FMA[["separate.analyses"]][["Probabilidad de contagio"]][["var"]][["coord"]])
Coord_pc<-d[,1] 
#valor propio
vl<-data.frame(CaliyPalmira.FMA[["separate.analyses"]][["Probabilidad de contagio"]][["eig"]])
lp_pc<-vl[1,1]
#vector propio
vp<-Coord_pc/sqrt(lp_pc)
#pesos relativos
pesos<-(vp/sum(vp))
sum(pesos)

#indice de probabilidad de contagio
ind3<-as.matrix(Proba)%*%pesos

Imin_Proba<-min(ind3)
Imax_Proba<-max(ind3)

Ind_2_Proba3<-round(((ind3-Imin_Proba)/(Imax_Proba-Imin_Proba))*100,2) #con este ?ndice se hace el cluster
  #aqu? est?n las replicaciones
  NfinalMedia[i]=median(sample(Ind_2_Proba3,replace = TRUE))
  }; NfinalMedia

hist(NfinalMedia)

I_mediana=round(mean(NfinalMedia,3));I_mediana

#EE=I_referencia-I_mediana;EE
#EE<-round((1/1000)*sum((NfinalMedia-I_mediana)^2+((1/1000)*sum(NfinalMedia)-I_mediana)^2),2);EE
EE<-(1/(1000-1))*sum(NfinalMedia-median(Ind_2_Proba3))^2+(median(NfinalMedia)-median(Ind_2_Proba3))^2;EE
```



## Severidad

```{r}
#-----------------------------------severidad-----------------------------------
Sev<-CaliyPalmira.FMA$separate.analyses$Severidad$ind$coord[,1]
Sev

Imin_Sev<-min(Sev);Imin_Sev
Imax_Sev<-max(Sev);Imax_Sev

Ind_2_Sev3<-round(((Sev-Imin_Sev)/(Imax_Sev-Imin_Sev))*100,2) #con este ?ndice se hace el cluster
min(Ind_2_Sev3)
max(Ind_2_Sev3)
sd(Ind_2_Sev3)
#rbind(summary(Ind_2_Sev))
#print(xtable(rbind(summary(Ind_2_Sev))), include.rownames = FALSE)
C8<-cbind(Ind_2_Sev3,CaliyPalmira)
summary(C8$Ind_2_Sev3)
```

### K-means
```{r}
set.seed(1234)
kmeans3<- kmeans(C8$Ind_2_Sev3, 3, iter.max = 1000, nstart = 10)

C8$cluster <- kmeans3$cluster
summary(C8)

kmeans3$centers
tapply(Ind_2_Sev3,kmeans3$cluster,summary)
```

## BASES CON IPRG K-MEANS

```{r}
library(car)
C8$cluster<-factor(C8$cluster,levels=c("2","3","1"),labels = c("1.Bajo","2.Medio","3.Alto"))
summary(C8)

table(C8$cluster)
```


```{r}
C9<-cbind(C8$Ind_2_Sev3,C8$cluster,acm)

setwd("C:/LAURA LUCIA/U/10/Tesis/REVISIONES TOVAR")

write.csv2(C9,"Tabla8-7-IPSE.csv")

```




### ECM

```{r}
#Nfinal<-c()
NfinalMedia<-c() ##En este vector se estan almacenando las proporciones, osea, cada repeticion bootstrap
for (i in 1:1000) {
  Severidad=CaliyPalmira[,c(19:34)]
  res.mfa_severidad=CaliyPalmira.FMA
  #Datos
  Sev<-CaliyPalmira.FMA$separate.analyses$Severidad$ind$coord[,1]
  Imin_Sev<-min(Sev)
  Imax_Sev<-max(Sev)
  Ind_2_Sev3<-round(((Sev-Imin_Sev)/(Imax_Sev-Imin_Sev))*100,2) #con este ?ndice se hace el cluster
 #aqu? est?n las replicaciones
  NfinalMedia[i]=median(sample(Ind_2_Sev3,replace = TRUE))
  }; NfinalMedia

hist(NfinalMedia)

I_mediana=round(mean(NfinalMedia,3));I_mediana

#EE=I_referencia-I_mediana;EE
#EE<-round((1/1000)*sum((NfinalMedia-I_mediana)^2+((1/1000)*sum(NfinalMedia)-I_mediana)^2),2);EE
EE<-(1/(1000-1))*sum(NfinalMedia-median(C8$Ind_2_Sev3))^2+(median(NfinalMedia)-median(C8$Ind_2_Sev3))^2;EE
```



## INDICE AGOSTO-09 SEVERIDAD

```{r}
#coordenadas
d<-data.frame(CaliyPalmira.FMA[["separate.analyses"]][["Severidad"]][["var"]][["coord"]])
Coord_pc<-d[,1] 

#valor propio
vl<-data.frame(CaliyPalmira.FMA[["separate.analyses"]][["Severidad"]][["eig"]])
lp_pc<-vl[1,1]

#vector propio
vp<-Coord_pc/sqrt(lp_pc)

#pesos relativos
pesos<-(vp/sum(vp))
sum(pesos)

#indice de probabilidad de contagio

Severidad<-CaliyPalmira[,c(26:29)]
dim(Severidad)

ind3<-as.matrix(Severidad)%*%pesos

Imin_Proba<-min(ind3);Imin_Proba
Imax_Proba<-max(ind3);Imax_Proba

Ind_2_Proba3<-round(((ind3-Imin_Proba)/(Imax_Proba-Imin_Proba))*100,2) #con este ?ndice se hace el cluster

summary(Ind_2_Proba3);sd(Ind_2_Proba3)
```

### ECM

```{r}
#Nfinal<-c()
NfinalMedia<-c() ##En este vector se estan almacenando las proporciones, osea, cada repeticion bootstrap
for (i in 1:1000) {
  Severidad=CaliyPalmira[,c(26:29)]
  res.mfa_severidad=CaliyPalmira.FMA
  #Datos
  d<-data.frame(CaliyPalmira.FMA[["separate.analyses"]][["Severidad"]][["var"]][["coord"]])
Coord_pc<-d[,1] 
#valor propio
vl<-data.frame(CaliyPalmira.FMA[["separate.analyses"]][["Severidad"]][["eig"]])
lp_pc<-vl[1,1]
#vector propio
vp<-Coord_pc/sqrt(lp_pc)
#pesos relativos
pesos<-(vp/sum(vp))
sum(pesos)

#indice de probabilidad de contagio
ind3<-as.matrix(Severidad)%*%pesos

Imin_Proba<-min(ind3)
Imax_Proba<-max(ind3)

Ind_2_Proba3<-round(((ind3-Imin_Proba)/(Imax_Proba-Imin_Proba))*100,2) #con este ?ndice se hace el cluster
  #aqu? est?n las replicaciones
  NfinalMedia[i]=median(sample(Ind_2_Proba3,replace = TRUE))
  }; NfinalMedia

hist(NfinalMedia)

I_mediana=round(mean(NfinalMedia,3));I_mediana

#EE=I_referencia-I_mediana;EE
#EE<-round((1/1000)*sum((NfinalMedia-I_mediana)^2+((1/1000)*sum(NfinalMedia)-I_mediana)^2),2);EE
EE<-round((1/(1000-1))*sum(NfinalMedia-median(Ind_2_Proba3))^2+(median(NfinalMedia)-median(Ind_2_Proba3))^2,2);EE
```





## Susceptibilidad

```{r}
#-----------------------------------susceptibilidad-----------------------------------
SU<-CaliyPalmira.FMA$separate.analyses$Susceptibilidad$ind$coord[,1]

Imin_SU<-min(SU);Imin_SU
Imax_SU<-max(SU);Imax_SU

Ind_2_SU3<-round(((SU-Imin_SU)/(Imax_SU-Imin_SU))*100,2) #con este ?ndice se hace el cluster
min(Ind_2_SU3)
max(Ind_2_SU3)
sd(Ind_2_SU3)
#rbind(summary(Ind_2_SU))
#print(xtable(rbind(summary(Ind_2_SU))), include.rownames = FALSE)


#-----------------------------------k-mean--------------------------------####
C8<-cbind(Ind_2_SU3,CaliyPalmira)
summary(C8$Ind_2_SU3)

```

### K-means
```{r}
set.seed(1234)
kmeans3<- kmeans(C8$Ind_2_SU3, 3, iter.max = 1000, nstart = 10)

C8$cluster <- kmeans3$cluster
summary(C8)

kmeans3$centers
tapply(Ind_2_SU3,kmeans3$cluster,summary)
```

## BASES CON IPRG K-MEANS

```{r}
library(car)
C8$cluster<-factor(C8$cluster,levels=c("2","3","1"),labels = c("1.Bajo","2.Medio","3.Alto"))
summary(C8)

table(C8$cluster)
```

### ECM

```{r}
#Nfinal<-c()
NfinalMedia<-c() ##En este vector se estan almacenando las proporciones, osea, cada repeticion bootstrap
for (i in 1:1000) {
  Severidad=CaliyPalmira[,c(19:34)]
  res.mfa_severidad=CaliyPalmira.FMA
  #Datos
  SU<-CaliyPalmira.FMA$separate.analyses$Susceptibilidad$ind$coord[,1]
  Imin_SU<-min(SU)
  Imax_SU<-max(SU)
  Ind_2_SU3<-round(((SU-Imin_SU)/(Imax_SU-Imin_SU))*100,2) #con este ?ndice se hace el cluster
 #aqu? est?n las replicaciones
  NfinalMedia[i]=median(sample(Ind_2_SU3,replace = TRUE))
  }; NfinalMedia

hist(NfinalMedia)

I_mediana=round(mean(NfinalMedia,3));I_mediana

#EE=I_referencia-I_mediana;EE
#EE<-round((1/1000)*sum((NfinalMedia-I_mediana)^2+((1/1000)*sum(NfinalMedia)-I_mediana)^2),2);EE
EE<-(1/(1000-1))*sum(NfinalMedia-median(C8$Ind_2_SU3))^2+(median(NfinalMedia)-median(C8$Ind_2_SU3))^2;EE
```

## INDICE AGOSTO-09 SUSCEPTIBILIDAD

```{r}
#coordenadas
d<-data.frame(CaliyPalmira.FMA[["separate.analyses"]][["Susceptibilidad"]][["var"]][["coord"]])
Coord_pc<-d[,1] 

#valor propio
vl<-data.frame(CaliyPalmira.FMA[["separate.analyses"]][["Susceptibilidad"]][["eig"]])
lp_pc<-vl[1,1]

#vector propio
vp<-Coord_pc/sqrt(lp_pc)

#pesos relativos
pesos<-(vp/sum(vp))
sum(pesos)

#indice de probabilidad de contagio

Susceptibilidad<-CaliyPalmira[,c(30:34)]
dim(Susceptibilidad)

ind3<-as.matrix(Susceptibilidad)%*%pesos

Imin_Proba<-min(ind3);Imin_Proba
Imax_Proba<-max(ind3);Imax_Proba

Ind_2_Proba3<-round(((ind3-Imin_Proba)/(Imax_Proba-Imin_Proba))*100,2) #con este ?ndice se hace el cluster

summary(Ind_2_Proba3);sd(Ind_2_Proba3)
```

### ECM

```{r}
#Nfinal<-c()
NfinalMedia<-c() ##En este vector se estan almacenando las proporciones, osea, cada repeticion bootstrap
for (i in 1:1000) {
  Susceptibilidad=CaliyPalmira[,c(30:34)]
  res.mfa_severidad=CaliyPalmira.FMA
  #Datos
  d<-data.frame(CaliyPalmira.FMA[["separate.analyses"]][["Susceptibilidad"]][["var"]][["coord"]])
Coord_pc<-d[,1] 
#valor propio
vl<-data.frame(CaliyPalmira.FMA[["separate.analyses"]][["Susceptibilidad"]][["eig"]])
lp_pc<-vl[1,1]
#vector propio
vp<-Coord_pc/sqrt(lp_pc)
#pesos relativos
pesos<-(vp/sum(vp))
sum(pesos)

#indice de probabilidad de contagio
ind3<-as.matrix(Susceptibilidad)%*%pesos

Imin_Proba<-min(ind3)
Imax_Proba<-max(ind3)

Ind_2_Proba3<-round(((ind3-Imin_Proba)/(Imax_Proba-Imin_Proba))*100,2) #con este ?ndice se hace el cluster
  #aqu? est?n las replicaciones
  NfinalMedia[i]=median(sample(Ind_2_Proba3,replace = TRUE))
  }; NfinalMedia

hist(NfinalMedia)

I_mediana=round(mean(NfinalMedia,3));I_mediana

#EE=I_referencia-I_mediana;EE
#EE<-round((1/1000)*sum((NfinalMedia-I_mediana)^2+((1/1000)*sum(NfinalMedia)-I_mediana)^2),2);EE
EE<-round((1/(1000-1))*sum(NfinalMedia-median(Ind_2_Proba3))^2+(median(NfinalMedia)-median(Ind_2_Proba3))^2,2);EE
```





# CALI

```{r}
#---------------------?ndice de percepci?n por ciudad---------------------------####
library(dplyr)

CaliyPalmira$Municipio<-as.factor(CaliyPalmira$Municipio)
Cali<-filter(CaliyPalmira, CaliyPalmira$Municipio=="Cali")

summary(Cali)
```

```{r}
## AFM CON TODAS LAS VARIABLES

##An?lisis factorial m?ltiple
CaliyPalmira.FMA<-MFA(Cali[,c(19:34)],
                      group=c(#2,
                              #5,
                              #3,
                              #4,
                              #2,
                              #2, #3
                              7,
                              4,
                              5
                              #6
                              ),
                      type=c(#'s',
                             #'s',
                             #'n',
                             #'s', #n
                             #'s',
                             #'s', #n
                             's',
                             's',
                             's'#,
                             #'s'
                             ),
                      name.group=c(#"Voluntariedad",
                                   #"Conocimiento",  
                                   #"Incertidumbre",
                                   #"Confianza gubernamental",
                                   #"Confianza sector salud",
                                   #"Confianza medios",
                                   "Probabilidad de contagio",
                                   "Severidad",
                                   "Susceptibilidad"), #,
                                   #"Cumplimiento"),
                      #num.group.sup=c(3),
                      graph=FALSE)

CaliyPalmira.FMA$eig
CaliyPalmira.FMA$group$contrib
CaliyPalmira.FMA$group$correlation[,1:3]

Coordenadas<-round(CaliyPalmira.FMA$quanti.var$coord[,c(1,2,3)],3);Coordenadas
Contribu<-round(CaliyPalmira.FMA$quanti.var$contrib[,c(1,2,3)],3);Contribu

Tabla<-cbind(Coordenadas,Contribu);Tabla

plot.MFA(CaliyPalmira.FMA, choix="group",title="Representaci?n de grupos")
#plot.MFA(CaliyPalmira.FMA, choix="ind",lab.par=FALSE)
library(ggrepel)
options(ggrepel.max.overlaps = Inf)
#dim 1-2
plot.MFA(CaliyPalmira.FMA, choix="var",habillage='group',title="C?rculo de correlaci?n", repel = TRUE)
```

## IPRG
```{r}
#--------------------------?NDICE DE PERCEPCI?N GLOBAL-----------------------------------------------#####

res.mfa_severidad=CaliyPalmira.FMA

#Datos
Severidad=Cali[,c(19:34)]

Coord1_severidad <-res.mfa_severidad$global.pca$var$coord[,1];Coord1_severidad
lp_severidad<-res.mfa_severidad$eig[1];lp_severidad #VALOR PROPIO
Vp_severidad<-Coord1_severidad/sqrt(lp_severidad);Vp_severidad #VECTOR PROPIO
Pesos_severidad<-(Vp_severidad/sum(Vp_severidad));Pesos_severidad # PESOS RELATIVOS DE LAS VARIABLES

sum(Pesos_severidad)
data.frame(round(Pesos_severidad,3))
res.mfa_severidad$eig

Ind_severidad<-as.matrix(Severidad)%*%Pesos_severidad
Imin_severidad<-min(Ind_severidad);Imin_severidad
Imax_severidad<-max(Ind_severidad);Imax_severidad

Ind_2_severidad1<-round(((Ind_severidad-Imin_severidad)/(Imax_severidad-Imin_severidad))*100,2) #con este ?ndice se hace el cluster
min(Ind_2_severidad1)
max(Ind_2_severidad1)

C8<-cbind(Ind_2_severidad1,Cali)

summary(C8$Ind_2_severidad1);sd(C8$Ind_2_severidad1)
```

## ECM

```{r}
NfinalMedia<-c() ##En este vector se estan almacenando las proporciones, osea, cada repeticion bootstrap
for (i in 1:1000) {
  Severidad=Cali[,c(19:34)]
  res.mfa_severidad=CaliyPalmira.FMA
  #Datos
  Coord1_severidad <-res.mfa_severidad$global.pca$var$coord[,c(1)];Coord1_severidad
  lp_severidad<-res.mfa_severidad$eig[c(1)];lp_severidad #VALOR PROPIO
  Vp_severidad<-Coord1_severidad/sqrt(lp_severidad);Vp_severidad #VECTOR PROPIO
  Pesos_severidad<-(Vp_severidad/sum(Vp_severidad));Pesos_severidad # PESOS RELATIVOS DE LAS VARIABLES
  data.frame(round(Pesos_severidad,3))
  Ind_severidad<-as.matrix(Severidad)%*%Pesos_severidad
  Imin_severidad<-min(Ind_severidad);Imin_severidad
  Imax_severidad<-max(Ind_severidad);Imax_severidad
  Ind_2_severidad<-round(((Ind_severidad-Imin_severidad)/(Imax_severidad-Imin_severidad))*100,2) #con este ?ndice se hace el cluster
  NfinalMedia[i]=median(sample(Ind_2_severidad,replace = TRUE))

  }#; NfinalMedia

hist(NfinalMedia)

I_mediana=round(median(NfinalMedia,3));I_mediana

#EE=I_referencia-I_mediana;EE
#EE<-round((1/1000)*sum((NfinalMedia-I_mediana)^2+((1/1000)*sum(NfinalMedia)-I_mediana)^2),2);EE
EE<-round((1/(1000-1))*sum(NfinalMedia-median(C8$Ind_2_severidad1))^2+(median(NfinalMedia)-median(C8$Ind_2_severidad1))^2,2);EE
```

# ?ndices por separado

## Probabilidad de contagio

```{r}
#-----------------------------------probabilidad de contagio-----------------------------------
Proba<-CaliyPalmira.FMA$separate.analyses$`Probabilidad de contagio`$ind$coord[,1]

Imin_Proba<-min(Proba);Imin_Proba
Imax_Proba<-max(Proba);Imax_Proba

Ind_2_Proba<-round(((Proba-Imin_Proba)/(Imax_Proba-Imin_Proba))*100,2) #con este ?ndice se hace el cluster
min(Ind_2_Proba)
max(Ind_2_Proba)
```


```{r}
C8<-cbind(Ind_2_Proba,Cali)
summary(C8$Ind_2_Proba);sd(C8$Ind_2_Proba)
```

## ECM

```{r}
NfinalMedia<-c() ##En este vector se estan almacenando las proporciones, osea, cada repeticion bootstrap
for (i in 1:1000) {
  Severidad=Cali[,c(19:34)]
  res.mfa_severidad=CaliyPalmira.FMA
  #Datos
  Proba<-CaliyPalmira.FMA$separate.analyses$`Probabilidad de contagio`$ind$coord[,1]
  Imin_Proba<-min(Proba)
  Imax_Proba<-max(Proba)
  Ind_2_Proba<-round(((Proba-Imin_Proba)/(Imax_Proba-Imin_Proba))*100,2) 
  #repeticiones
  NfinalMedia[i]=median(sample(Ind_2_Proba,replace = TRUE))

  }#; NfinalMedia

hist(NfinalMedia)

I_mediana=round(median(NfinalMedia,3));I_mediana

#EE=I_referencia-I_mediana;EE
#EE<-round((1/1000)*sum((NfinalMedia-I_mediana)^2+((1/1000)*sum(NfinalMedia)-I_mediana)^2),2);EE
EE<-round((1/(1000-1))*sum(NfinalMedia-median(C8$Ind_2_Proba))^2+(median(NfinalMedia)-median(C8$Ind_2_Proba))^2,2);EE
```

## INDICE AGOSTO-09 PROBABILIDAD DE CONTAGIO

```{r}
#coordenadas
d<-data.frame(CaliyPalmira.FMA[["separate.analyses"]][["Probabilidad de contagio"]][["var"]][["coord"]])
Coord_pc<-d[,1] 

#valor propio
vl<-data.frame(CaliyPalmira.FMA[["separate.analyses"]][["Probabilidad de contagio"]][["eig"]])
lp_pc<-vl[1,1]

#vector propio
vp<-Coord_pc/sqrt(lp_pc)

#pesos relativos
pesos<-(vp/sum(vp))
sum(pesos)

#indice de probabilidad de contagio

Proba<-CaliyPalmira[,c(19:25)]
dim(Proba)

ind3<-as.matrix(Proba)%*%pesos

Imin_Proba<-min(ind3);Imin_Proba
Imax_Proba<-max(ind3);Imax_Proba

Ind_2_Proba3<-round(((ind3-Imin_Proba)/(Imax_Proba-Imin_Proba))*100,2) #con este ?ndice se hace el cluster

summary(Ind_2_Proba3);sd(Ind_2_Proba3)
```

### ECM

```{r}
#Nfinal<-c()
NfinalMedia<-c() ##En este vector se estan almacenando las proporciones, osea, cada repeticion bootstrap
for (i in 1:1000) {
  Proba=CaliyPalmira[,c(19:25)]
  res.mfa_severidad=CaliyPalmira.FMA
  #Datos
  d<-data.frame(CaliyPalmira.FMA[["separate.analyses"]][["Probabilidad de contagio"]][["var"]][["coord"]])
Coord_pc<-d[,1] 
#valor propio
vl<-data.frame(CaliyPalmira.FMA[["separate.analyses"]][["Probabilidad de contagio"]][["eig"]])
lp_pc<-vl[1,1]
#vector propio
vp<-Coord_pc/sqrt(lp_pc)
#pesos relativos
pesos<-(vp/sum(vp))
sum(pesos)

#indice de probabilidad de contagio
ind3<-as.matrix(Proba)%*%pesos

Imin_Proba<-min(ind3)
Imax_Proba<-max(ind3)

Ind_2_Proba3<-round(((ind3-Imin_Proba)/(Imax_Proba-Imin_Proba))*100,2) #con este ?ndice se hace el cluster
  #aqu? est?n las replicaciones
  NfinalMedia[i]=median(sample(Ind_2_Proba3,replace = TRUE))
  }; NfinalMedia

hist(NfinalMedia)

I_mediana=round(mean(NfinalMedia,3));I_mediana

#EE=I_referencia-I_mediana;EE
#EE<-round((1/1000)*sum((NfinalMedia-I_mediana)^2+((1/1000)*sum(NfinalMedia)-I_mediana)^2),2);EE
EE<-(1/(1000-1))*sum(NfinalMedia-median(Ind_2_Proba3))^2+(median(NfinalMedia)-median(Ind_2_Proba3))^2;EE
```


## Severidad

```{r}
#-----------------------------------severidad-----------------------------------
Sev<-CaliyPalmira.FMA$separate.analyses$Severidad$ind$coord[,1]

Imin_Sev<-min(Sev);Imin_Sev
Imax_Sev<-max(Sev);Imax_Sev

Ind_2_Sev<-round(((Sev-Imin_Sev)/(Imax_Sev-Imin_Sev))*100,2) #con este ?ndice se hace el cluster
min(Ind_2_Sev)
max(Ind_2_Sev)
sd(Ind_2_Sev)
#rbind(summary(Ind_2_Sev))
#print(xtable(rbind(summary(Ind_2_Sev))), include.rownames = FALSE)
C8<-cbind(Ind_2_Sev,Cali)
summary(C8$Ind_2_Sev)
```

## ECM

```{r}
NfinalMedia<-c() ##En este vector se estan almacenando las proporciones, osea, cada repeticion bootstrap
for (i in 1:1000) {
  Severidad=Cali[,c(19:34)]
  res.mfa_severidad=CaliyPalmira.FMA
  #Datos
  Sev<-CaliyPalmira.FMA$separate.analyses$Severidad$ind$coord[,1]
  Imin_Sev<-min(Sev)
  Imax_Sev<-max(Sev)
  Ind_2_Sev<-round(((Sev-Imin_Sev)/(Imax_Sev-Imin_Sev))*100,2) #con este ?ndice se hace el cluster
  #repeticiones
  NfinalMedia[i]=median(sample(Ind_2_Sev,replace = TRUE))

  }#; NfinalMedia

hist(NfinalMedia)

I_mediana=round(median(NfinalMedia,3));I_mediana

#EE=I_referencia-I_mediana;EE
#EE<-round((1/1000)*sum((NfinalMedia-I_mediana)^2+((1/1000)*sum(NfinalMedia)-I_mediana)^2),2);EE
EE<-round((1/(1000-1))*sum(NfinalMedia-median(C8$Ind_2_Sev))^2+(median(NfinalMedia)-median(C8$Ind_2_Sev))^2,2);EE
```

## INDICE AGOSTO-09 SEVERIDAD

```{r}
#coordenadas
d<-data.frame(CaliyPalmira.FMA[["separate.analyses"]][["Severidad"]][["var"]][["coord"]])
Coord_pc<-d[,1] 

#valor propio
vl<-data.frame(CaliyPalmira.FMA[["separate.analyses"]][["Severidad"]][["eig"]])
lp_pc<-vl[1,1]

#vector propio
vp<-Coord_pc/sqrt(lp_pc)

#pesos relativos
pesos<-(vp/sum(vp))
sum(pesos)

#indice de probabilidad de contagio

Severidad<-CaliyPalmira[,c(26:29)]
dim(Severidad)

ind3<-as.matrix(Severidad)%*%pesos

Imin_Proba<-min(ind3);Imin_Proba
Imax_Proba<-max(ind3);Imax_Proba

Ind_2_Proba3<-round(((ind3-Imin_Proba)/(Imax_Proba-Imin_Proba))*100,2) #con este ?ndice se hace el cluster

summary(Ind_2_Proba3);sd(Ind_2_Proba3)
```

### ECM

```{r}
#Nfinal<-c()
NfinalMedia<-c() ##En este vector se estan almacenando las proporciones, osea, cada repeticion bootstrap
for (i in 1:1000) {
  Severidad=CaliyPalmira[,c(26:29)]
  res.mfa_severidad=CaliyPalmira.FMA
  #Datos
  d<-data.frame(CaliyPalmira.FMA[["separate.analyses"]][["Severidad"]][["var"]][["coord"]])
Coord_pc<-d[,1] 
#valor propio
vl<-data.frame(CaliyPalmira.FMA[["separate.analyses"]][["Severidad"]][["eig"]])
lp_pc<-vl[1,1]
#vector propio
vp<-Coord_pc/sqrt(lp_pc)
#pesos relativos
pesos<-(vp/sum(vp))
sum(pesos)

#indice de probabilidad de contagio
ind3<-as.matrix(Severidad)%*%pesos

Imin_Proba<-min(ind3)
Imax_Proba<-max(ind3)

Ind_2_Proba3<-round(((ind3-Imin_Proba)/(Imax_Proba-Imin_Proba))*100,2) #con este ?ndice se hace el cluster
  #aqu? est?n las replicaciones
  NfinalMedia[i]=median(sample(Ind_2_Proba3,replace = TRUE))
  }; NfinalMedia

hist(NfinalMedia)

I_mediana=round(mean(NfinalMedia,3));I_mediana

#EE=I_referencia-I_mediana;EE
#EE<-round((1/1000)*sum((NfinalMedia-I_mediana)^2+((1/1000)*sum(NfinalMedia)-I_mediana)^2),2);EE
EE<-(1/(1000-1))*sum(NfinalMedia-median(Ind_2_Proba3))^2+(median(NfinalMedia)-median(Ind_2_Proba3))^2;EE
```


## Susceptibilidad

```{r}
#-----------------------------------susceptibilidad-----------------------------------
SU<-CaliyPalmira.FMA$separate.analyses$Susceptibilidad$ind$coord[,1]

Imin_SU<-min(SU);Imin_SU
Imax_SU<-max(SU);Imax_SU

Ind_2_SU<-round(((SU-Imin_SU)/(Imax_SU-Imin_SU))*100,2) #con este ?ndice se hace el cluster
min(Ind_2_SU)
max(Ind_2_SU)
sd(Ind_2_SU)
#rbind(summary(Ind_2_SU))
#print(xtable(rbind(summary(Ind_2_SU))), include.rownames = FALSE)


#-----------------------------------k-mean--------------------------------####
C8<-cbind(Ind_2_SU,Cali)
summary(C8$Ind_2_SU)
```


## ECM

```{r}
NfinalMedia<-c() ##En este vector se estan almacenando las proporciones, osea, cada repeticion bootstrap
for (i in 1:1000) {
  Severidad=Cali[,c(19:34)]
  res.mfa_severidad=CaliyPalmira.FMA
  #Datos
  SU<-CaliyPalmira.FMA$separate.analyses$Susceptibilidad$ind$coord[,1]
  Imin_SU<-min(SU)
  Imax_SU<-max(SU)
  Ind_2_SU<-round(((SU-Imin_SU)/(Imax_SU-Imin_SU))*100,2) #con este ?ndice se hace el cluster
  #repeticiones
  NfinalMedia[i]=median(sample(Ind_2_SU,replace = TRUE))

  }#; NfinalMedia

hist(NfinalMedia)

I_mediana=round(median(NfinalMedia,3));I_mediana

#EE=I_referencia-I_mediana;EE
#EE<-round((1/1000)*sum((NfinalMedia-I_mediana)^2+((1/1000)*sum(NfinalMedia)-I_mediana)^2),2);EE
EE<-round((1/(1000-1))*sum(NfinalMedia-median(C8$Ind_2_SU))^2+(median(NfinalMedia)-median(C8$Ind_2_SU))^2,2);EE
```

## INDICE AGOSTO-09 SUSCEPTIBILIDAD

```{r}
#coordenadas
d<-data.frame(CaliyPalmira.FMA[["separate.analyses"]][["Susceptibilidad"]][["var"]][["coord"]])
Coord_pc<-d[,1] 

#valor propio
vl<-data.frame(CaliyPalmira.FMA[["separate.analyses"]][["Susceptibilidad"]][["eig"]])
lp_pc<-vl[1,1]

#vector propio
vp<-Coord_pc/sqrt(lp_pc)

#pesos relativos
pesos<-(vp/sum(vp))
sum(pesos)

#indice de probabilidad de contagio

Susceptibilidad<-CaliyPalmira[,c(30:34)]
dim(Susceptibilidad)

ind3<-as.matrix(Susceptibilidad)%*%pesos

Imin_Proba<-min(ind3);Imin_Proba
Imax_Proba<-max(ind3);Imax_Proba

Ind_2_Proba3<-round(((ind3-Imin_Proba)/(Imax_Proba-Imin_Proba))*100,2) #con este ?ndice se hace el cluster

summary(Ind_2_Proba3);sd(Ind_2_Proba3)
```

### ECM

```{r}
#Nfinal<-c()
NfinalMedia<-c() ##En este vector se estan almacenando las proporciones, osea, cada repeticion bootstrap
for (i in 1:1000) {
  Susceptibilidad=CaliyPalmira[,c(30:34)]
  res.mfa_severidad=CaliyPalmira.FMA
  #Datos
  d<-data.frame(CaliyPalmira.FMA[["separate.analyses"]][["Susceptibilidad"]][["var"]][["coord"]])
Coord_pc<-d[,1] 
#valor propio
vl<-data.frame(CaliyPalmira.FMA[["separate.analyses"]][["Susceptibilidad"]][["eig"]])
lp_pc<-vl[1,1]
#vector propio
vp<-Coord_pc/sqrt(lp_pc)
#pesos relativos
pesos<-(vp/sum(vp))
sum(pesos)

#indice de probabilidad de contagio
ind3<-as.matrix(Susceptibilidad)%*%pesos

Imin_Proba<-min(ind3)
Imax_Proba<-max(ind3)

Ind_2_Proba3<-round(((ind3-Imin_Proba)/(Imax_Proba-Imin_Proba))*100,2) #con este ?ndice se hace el cluster
  #aqu? est?n las replicaciones
  NfinalMedia[i]=median(sample(Ind_2_Proba3,replace = TRUE))
  }; NfinalMedia

hist(NfinalMedia)

I_mediana=round(mean(NfinalMedia,3));I_mediana

#EE=I_referencia-I_mediana;EE
#EE<-round((1/1000)*sum((NfinalMedia-I_mediana)^2+((1/1000)*sum(NfinalMedia)-I_mediana)^2),2);EE
EE<-(1/(1000-1))*sum(NfinalMedia-median(Ind_2_Proba3))^2+(median(NfinalMedia)-median(Ind_2_Proba3))^2;EE
```

# PALMIRA

```{r}
library(dplyr)

CaliyPalmira$Municipio<-as.factor(CaliyPalmira$Municipio)
Palmira<-filter(CaliyPalmira, CaliyPalmira$Municipio=="Palmira")
```

## AFM CON TODAS LAS VARIABLES
```{r}
##An?lisis factorial m?ltiple
CaliyPalmira.FMA<-MFA(Palmira[,c(19:34)],
                      group=c(#2,
                              #5,
                              #3,
                              #4,
                              #2,
                              #2, #3
                              7,
                              4,
                              5
                              #6
                              ),
                      type=c(#'s',
                             #'s',
                             #'n',
                             #'s', #n
                             #'s',
                             #'s', #n
                             's',
                             's',
                             's'#,
                             #'s'
                             ),
                      name.group=c(#"Voluntariedad",
                                   #"Conocimiento",  
                                   #"Incertidumbre",
                                   #"Confianza gubernamental",
                                   #"Confianza sector salud",
                                   #"Confianza medios",
                                   "Probabilidad de contagio",
                                   "Severidad",
                                   "Susceptibilidad"), #,
                                   #"Cumplimiento"),
                      #num.group.sup=c(3),
                      graph=FALSE)

CaliyPalmira.FMA$eig
CaliyPalmira.FMA$group$contrib
CaliyPalmira.FMA$group$correlation[,1:3]

Coordenadas<-round(CaliyPalmira.FMA$quanti.var$coord[,c(1,2,3)],3);Coordenadas
Contribu<-round(CaliyPalmira.FMA$quanti.var$contrib[,c(1,2,3)],3);Contribu

Tabla<-cbind(Coordenadas,Contribu);Tabla

plot.MFA(CaliyPalmira.FMA, choix="group",title="Representaci?n de grupos")
#plot.MFA(CaliyPalmira.FMA, choix="ind",lab.par=FALSE)
library(ggrepel)
options(ggrepel.max.overlaps = Inf)
#dim 1-2
plot.MFA(CaliyPalmira.FMA, choix="var",habillage='group',title="C?rculo de correlaci?n", repel = TRUE)
```

## IPRG
```{r}
#--------------------------?NDICE DE PERCEPCI?N GLOBAL-----------------------------------------------#####

res.mfa_severidad=CaliyPalmira.FMA

#Datos
Severidad=Palmira[,c(19:34)]

Coord1_severidad <-res.mfa_severidad$global.pca$var$coord[,1];Coord1_severidad
lp_severidad<-res.mfa_severidad$eig[1];lp_severidad #VALOR PROPIO
Vp_severidad<-Coord1_severidad/sqrt(lp_severidad);Vp_severidad #VECTOR PROPIO
Pesos_severidad<-(Vp_severidad/sum(Vp_severidad));Pesos_severidad # PESOS RELATIVOS DE LAS VARIABLES

sum(Pesos_severidad)
data.frame(round(Pesos_severidad,3))
res.mfa_severidad$eig

Ind_severidad<-as.matrix(Severidad)%*%Pesos_severidad
Imin_severidad<-min(Ind_severidad);Imin_severidad
Imax_severidad<-max(Ind_severidad);Imax_severidad

Ind_2_severidad2<-round(((Ind_severidad-Imin_severidad)/(Imax_severidad-Imin_severidad))*100,2) #con este ?ndice se hace el cluster
min(Ind_2_severidad2)
max(Ind_2_severidad2)

C8<-cbind(Ind_2_severidad2,Palmira)

summary(C8$Ind_2_severidad2);sd(C8$Ind_2_severidad2)
```

## ECM

```{r}
NfinalMedia<-c() ##En este vector se estan almacenando las proporciones, osea, cada repeticion bootstrap
for (i in 1:1000) {
  Severidad=Palmira[,c(19:34)]
  res.mfa_severidad=CaliyPalmira.FMA
  #Datos
  Coord1_severidad <-res.mfa_severidad$global.pca$var$coord[,c(1)];Coord1_severidad
  lp_severidad<-res.mfa_severidad$eig[c(1)];lp_severidad #VALOR PROPIO
  Vp_severidad<-Coord1_severidad/sqrt(lp_severidad);Vp_severidad #VECTOR PROPIO
  Pesos_severidad<-(Vp_severidad/sum(Vp_severidad));Pesos_severidad # PESOS RELATIVOS DE LAS VARIABLES
  data.frame(round(Pesos_severidad,3))
  Ind_severidad<-as.matrix(Severidad)%*%Pesos_severidad
  Imin_severidad<-min(Ind_severidad);Imin_severidad
  Imax_severidad<-max(Ind_severidad);Imax_severidad
  Ind_2_severidad<-round(((Ind_severidad-Imin_severidad)/(Imax_severidad-Imin_severidad))*100,2) #con este ?ndice se hace el cluster
  NfinalMedia[i]=median(sample(Ind_2_severidad,replace = TRUE))

  }#; NfinalMedia

hist(NfinalMedia)

I_mediana=round(median(NfinalMedia,3));I_mediana

#EE=I_referencia-I_mediana;EE
#EE<-round((1/1000)*sum((NfinalMedia-I_mediana)^2+((1/1000)*sum(NfinalMedia)-I_mediana)^2),2);EE
EE<-round((1/(1000-1))*sum(NfinalMedia-median(C8$Ind_2_severidad2))^2+(median(NfinalMedia)-median(C8$Ind_2_severidad2))^2,2);EE
```

# ?ndices por separado

## Probabilidad de contagio

```{r}
#-----------------------------------probabilidad de contagio-----------------------------------
Proba<-CaliyPalmira.FMA$separate.analyses$`Probabilidad de contagio`$ind$coord[,1]

Imin_Proba<-min(Proba);Imin_Proba
Imax_Proba<-max(Proba);Imax_Proba

Ind_2_Proba2<-round(((Proba-Imin_Proba)/(Imax_Proba-Imin_Proba))*100,2) #con este ?ndice se hace el cluster
min(Ind_2_Proba2)
max(Ind_2_Proba2)
```


```{r}
C8<-cbind(Ind_2_Proba2,Palmira)
summary(C8$Ind_2_Proba2);sd(C8$Ind_2_Proba2)
```

## ECM

```{r}
NfinalMedia<-c() ##En este vector se estan almacenando las proporciones, osea, cada repeticion bootstrap
for (i in 1:1000) {
  Severidad=Palmira[,c(19:34)]
  res.mfa_severidad=CaliyPalmira.FMA
  #Datos
  Proba<-CaliyPalmira.FMA$separate.analyses$`Probabilidad de contagio`$ind$coord[,1]
  Imin_Proba<-min(Proba)
  Imax_Proba<-max(Proba)
  Ind_2_Proba2<-round(((Proba-Imin_Proba)/(Imax_Proba-Imin_Proba))*100,2) #con este ?ndice se hace el cluster
#repeticiones
  NfinalMedia[i]=median(sample(Ind_2_Proba2,replace = TRUE))

  }#; NfinalMedia

hist(NfinalMedia)

I_mediana=round(median(NfinalMedia,3));I_mediana

#EE=I_referencia-I_mediana;EE
#EE<-round((1/1000)*sum((NfinalMedia-I_mediana)^2+((1/1000)*sum(NfinalMedia)-I_mediana)^2),2);EE
EE<-round((1/(1000-1))*sum(NfinalMedia-median(C8$Ind_2_Proba2))^2+(median(NfinalMedia)-median(C8$Ind_2_Proba2))^2,2);EE
```

## INDICE AGOSTO-09 PROBABILIDAD DE CONTAGIO

```{r}
#coordenadas
d<-data.frame(CaliyPalmira.FMA[["separate.analyses"]][["Probabilidad de contagio"]][["var"]][["coord"]])
Coord_pc<-d[,1] 

#valor propio
vl<-data.frame(CaliyPalmira.FMA[["separate.analyses"]][["Probabilidad de contagio"]][["eig"]])
lp_pc<-vl[1,1]

#vector propio
vp<-Coord_pc/sqrt(lp_pc)

#pesos relativos
pesos<-(vp/sum(vp))
sum(pesos)

#indice de probabilidad de contagio

Proba<-CaliyPalmira[,c(19:25)]
dim(Proba)

ind3<-as.matrix(Proba)%*%pesos

Imin_Proba<-min(ind3);Imin_Proba
Imax_Proba<-max(ind3);Imax_Proba

Ind_2_Proba3<-round(((ind3-Imin_Proba)/(Imax_Proba-Imin_Proba))*100,2) #con este ?ndice se hace el cluster

summary(Ind_2_Proba3);sd(Ind_2_Proba3)
```

### ECM

```{r}
#Nfinal<-c()
NfinalMedia<-c() ##En este vector se estan almacenando las proporciones, osea, cada repeticion bootstrap
for (i in 1:1000) {
  Proba=CaliyPalmira[,c(19:25)]
  res.mfa_severidad=CaliyPalmira.FMA
  #Datos
  d<-data.frame(CaliyPalmira.FMA[["separate.analyses"]][["Probabilidad de contagio"]][["var"]][["coord"]])
Coord_pc<-d[,1] 
#valor propio
vl<-data.frame(CaliyPalmira.FMA[["separate.analyses"]][["Probabilidad de contagio"]][["eig"]])
lp_pc<-vl[1,1]
#vector propio
vp<-Coord_pc/sqrt(lp_pc)
#pesos relativos
pesos<-(vp/sum(vp))
sum(pesos)

#indice de probabilidad de contagio
ind3<-as.matrix(Proba)%*%pesos

Imin_Proba<-min(ind3)
Imax_Proba<-max(ind3)

Ind_2_Proba3<-round(((ind3-Imin_Proba)/(Imax_Proba-Imin_Proba))*100,2) #con este ?ndice se hace el cluster
  #aqu? est?n las replicaciones
  NfinalMedia[i]=median(sample(Ind_2_Proba3,replace = TRUE))
  }; NfinalMedia

hist(NfinalMedia)

I_mediana=round(mean(NfinalMedia,3));I_mediana

#EE=I_referencia-I_mediana;EE
#EE<-round((1/1000)*sum((NfinalMedia-I_mediana)^2+((1/1000)*sum(NfinalMedia)-I_mediana)^2),2);EE
EE<-(1/(1000-1))*sum(NfinalMedia-median(Ind_2_Proba3))^2+(median(NfinalMedia)-median(Ind_2_Proba3))^2;EE
```


## Severidad

```{r}
#-----------------------------------severidad-----------------------------------
Sev<-CaliyPalmira.FMA$separate.analyses$Severidad$ind$coord[,1]

Imin_Sev<-min(Sev);Imin_Sev
Imax_Sev<-max(Sev);Imax_Sev

Ind_2_Sev2<-round(((Sev-Imin_Sev)/(Imax_Sev-Imin_Sev))*100,2) #con este ?ndice se hace el cluster
min(Ind_2_Sev2)
max(Ind_2_Sev2)
sd(Ind_2_Sev2)
#rbind(summary(Ind_2_Sev))
#print(xtable(rbind(summary(Ind_2_Sev))), include.rownames = FALSE)
C8<-cbind(Ind_2_Sev2,Palmira)
summary(C8$Ind_2_Sev2)
```

## ECM

```{r}
NfinalMedia<-c() ##En este vector se estan almacenando las proporciones, osea, cada repeticion bootstrap
for (i in 1:1000) {
  Severidad=Palmira[,c(19:34)]
  res.mfa_severidad=CaliyPalmira.FMA
  #Datos
  Sev<-CaliyPalmira.FMA$separate.analyses$Severidad$ind$coord[,1]
  Imin_Sev<-min(Sev)
  Imax_Sev<-max(Sev)
  Ind_2_Sev2<-round(((Sev-Imin_Sev)/(Imax_Sev-Imin_Sev))*100,2) #con este ?ndice se hace el cluster
#repeticiones
  NfinalMedia[i]=median(sample(Ind_2_Sev2,replace = TRUE))

  }#; NfinalMedia

hist(NfinalMedia)

I_mediana=round(median(NfinalMedia,3));I_mediana

#EE=I_referencia-I_mediana;EE
#EE<-round((1/1000)*sum((NfinalMedia-I_mediana)^2+((1/1000)*sum(NfinalMedia)-I_mediana)^2),2);EE
EE<-round((1/(1000-1))*sum(NfinalMedia-median(C8$Ind_2_Sev2))^2+(median(NfinalMedia)-median(C8$Ind_2_Sev2))^2,2);EE
```

## INDICE AGOSTO-09 SEVERIDAD

```{r}
#coordenadas
d<-data.frame(CaliyPalmira.FMA[["separate.analyses"]][["Severidad"]][["var"]][["coord"]])
Coord_pc<-d[,1] 

#valor propio
vl<-data.frame(CaliyPalmira.FMA[["separate.analyses"]][["Severidad"]][["eig"]])
lp_pc<-vl[1,1]

#vector propio
vp<-Coord_pc/sqrt(lp_pc)

#pesos relativos
pesos<-(vp/sum(vp))
sum(pesos)

#indice de probabilidad de contagio

Severidad<-CaliyPalmira[,c(26:29)]
dim(Severidad)

ind3<-as.matrix(Severidad)%*%pesos

Imin_Proba<-min(ind3);Imin_Proba
Imax_Proba<-max(ind3);Imax_Proba

Ind_2_Proba3<-round(((ind3-Imin_Proba)/(Imax_Proba-Imin_Proba))*100,2) #con este ?ndice se hace el cluster

summary(Ind_2_Proba3);sd(Ind_2_Proba3)
```

### ECM

```{r}
#Nfinal<-c()
NfinalMedia<-c() ##En este vector se estan almacenando las proporciones, osea, cada repeticion bootstrap
for (i in 1:1000) {
  Severidad=CaliyPalmira[,c(26:29)]
  res.mfa_severidad=CaliyPalmira.FMA
  #Datos
  d<-data.frame(CaliyPalmira.FMA[["separate.analyses"]][["Severidad"]][["var"]][["coord"]])
Coord_pc<-d[,1] 
#valor propio
vl<-data.frame(CaliyPalmira.FMA[["separate.analyses"]][["Severidad"]][["eig"]])
lp_pc<-vl[1,1]
#vector propio
vp<-Coord_pc/sqrt(lp_pc)
#pesos relativos
pesos<-(vp/sum(vp))
sum(pesos)

#indice de probabilidad de contagio
ind3<-as.matrix(Severidad)%*%pesos

Imin_Proba<-min(ind3)
Imax_Proba<-max(ind3)

Ind_2_Proba3<-round(((ind3-Imin_Proba)/(Imax_Proba-Imin_Proba))*100,2) #con este ?ndice se hace el cluster
  #aqu? est?n las replicaciones
  NfinalMedia[i]=median(sample(Ind_2_Proba3,replace = TRUE))
  }; NfinalMedia

hist(NfinalMedia)

I_mediana=round(mean(NfinalMedia,3));I_mediana

#EE=I_referencia-I_mediana;EE
#EE<-round((1/1000)*sum((NfinalMedia-I_mediana)^2+((1/1000)*sum(NfinalMedia)-I_mediana)^2),2);EE
EE<-(1/(1000-1))*sum(NfinalMedia-median(Ind_2_Proba3))^2+(median(NfinalMedia)-median(Ind_2_Proba3))^2;EE
```

## Susceptibilidad

```{r}
#-----------------------------------susceptibilidad-----------------------------------
SU<-CaliyPalmira.FMA$separate.analyses$Susceptibilidad$ind$coord[,1]

Imin_SU<-min(SU);Imin_SU
Imax_SU<-max(SU);Imax_SU

Ind_2_SU2<-round(((SU-Imin_SU)/(Imax_SU-Imin_SU))*100,2) #con este ?ndice se hace el cluster
min(Ind_2_SU2)
max(Ind_2_SU2)
sd(Ind_2_SU2)
#rbind(summary(Ind_2_SU))
#print(xtable(rbind(summary(Ind_2_SU))), include.rownames = FALSE)


#-----------------------------------k-mean--------------------------------####
C8<-cbind(Ind_2_SU2,Palmira)
summary(C8$Ind_2_SU2)

```

## ECM

```{r}
NfinalMedia<-c() ##En este vector se estan almacenando las proporciones, osea, cada repeticion bootstrap
for (i in 1:1000) {
  Severidad=Palmira[,c(19:34)]
  res.mfa_severidad=CaliyPalmira.FMA
  #Datos
  SU<-CaliyPalmira.FMA$separate.analyses$Susceptibilidad$ind$coord[,1]
  Imin_SU<-min(SU)
  Imax_SU<-max(SU)
  Ind_2_SU2<-round(((SU-Imin_SU)/(Imax_SU-Imin_SU))*100,2) #con este ?ndice se hace el cluster
#repeticiones
  NfinalMedia[i]=median(sample(Ind_2_SU2,replace = TRUE))

  }#; NfinalMedia

hist(NfinalMedia)

I_mediana=round(median(NfinalMedia,3));I_mediana

#EE=I_referencia-I_mediana;EE
#EE<-round((1/1000)*sum((NfinalMedia-I_mediana)^2+((1/1000)*sum(NfinalMedia)-I_mediana)^2),2);EE
EE<-round((1/(1000-1))*sum(NfinalMedia-median(C8$Ind_2_SU2))^2+(median(NfinalMedia)-median(C8$Ind_2_SU2))^2,2);EE
```


## INDICE AGOSTO-09 SUSCEPTIBILIDAD

```{r}
#coordenadas
d<-data.frame(CaliyPalmira.FMA[["separate.analyses"]][["Susceptibilidad"]][["var"]][["coord"]])
Coord_pc<-d[,1] 

#valor propio
vl<-data.frame(CaliyPalmira.FMA[["separate.analyses"]][["Susceptibilidad"]][["eig"]])
lp_pc<-vl[1,1]

#vector propio
vp<-Coord_pc/sqrt(lp_pc)

#pesos relativos
pesos<-(vp/sum(vp))
sum(pesos)

#indice de probabilidad de contagio

Susceptibilidad<-CaliyPalmira[,c(30:34)]
dim(Susceptibilidad)

ind3<-as.matrix(Susceptibilidad)%*%pesos

Imin_Proba<-min(ind3);Imin_Proba
Imax_Proba<-max(ind3);Imax_Proba

Ind_2_Proba3<-round(((ind3-Imin_Proba)/(Imax_Proba-Imin_Proba))*100,2) #con este ?ndice se hace el cluster

summary(Ind_2_Proba3);sd(Ind_2_Proba3)
```

### ECM

```{r}
#Nfinal<-c()
NfinalMedia<-c() ##En este vector se estan almacenando las proporciones, osea, cada repeticion bootstrap
for (i in 1:1000) {
  Susceptibilidad=CaliyPalmira[,c(30:34)]
  res.mfa_severidad=CaliyPalmira.FMA
  #Datos
  d<-data.frame(CaliyPalmira.FMA[["separate.analyses"]][["Susceptibilidad"]][["var"]][["coord"]])
Coord_pc<-d[,1] 
#valor propio
vl<-data.frame(CaliyPalmira.FMA[["separate.analyses"]][["Susceptibilidad"]][["eig"]])
lp_pc<-vl[1,1]
#vector propio
vp<-Coord_pc/sqrt(lp_pc)
#pesos relativos
pesos<-(vp/sum(vp))
sum(pesos)

#indice de probabilidad de contagio
ind3<-as.matrix(Susceptibilidad)%*%pesos

Imin_Proba<-min(ind3)
Imax_Proba<-max(ind3)

Ind_2_Proba3<-round(((ind3-Imin_Proba)/(Imax_Proba-Imin_Proba))*100,2) #con este ?ndice se hace el cluster
  #aqu? est?n las replicaciones
  NfinalMedia[i]=median(sample(Ind_2_Proba3,replace = TRUE))
  }; NfinalMedia

hist(NfinalMedia)

I_mediana=round(mean(NfinalMedia,3));I_mediana

#EE=I_referencia-I_mediana;EE
#EE<-round((1/1000)*sum((NfinalMedia-I_mediana)^2+((1/1000)*sum(NfinalMedia)-I_mediana)^2),2);EE
EE<-(1/(1000-1))*sum(NfinalMedia-median(Ind_2_Proba3))^2+(median(NfinalMedia)-median(Ind_2_Proba3))^2;EE
```




# visualizacion

```{r}
pdf("AFM_plots.pdf")
#png("mi_plot.png")

#windows(height=10,width=20)                     # Abre una nueva ventana grafica con las  dimensiones predeterminadas
par(cex.main=0.7,cex.lab=0.7,mfrow=c(3,4),oma = c(1,1,3,1)) 
#par(mfrow=c(4,5), mar = c(5, 3.7, 2, 0.8),oma = c(1,1,3,1))

#cali
hist(Ind_2_severidad1,col="azure2",xlab="IPRG",main = "Distribuci?n de IPRG",freq = FALSE,ylim = c(0,0.035))
hist(Ind_2_Proba,col="azure2",xlab="IPPC",main = "Distribuci?n de IPPC",freq = FALSE,ylim = c(0,0.035))
hist(Ind_2_Sev,col="azure2",xlab="IPSE",main = "Distribuci?n de IPSE",freq = FALSE,ylim = c(0,0.035))
hist(Ind_2_SU,col="azure2",xlab="IPSU",main = "Distribuci?n de IPSU",freq = FALSE,ylim = c(0,0.035))


#palmira
hist(Ind_2_severidad2,col="azure2",xlab="IPRG",main = "Distribuci?n de IPRG",freq = FALSE,ylim = c(0,0.035))
hist(Ind_2_Proba2,col="azure2",xlab="IPPC",main = "Distribuci?n de IPPC",freq = FALSE,ylim = c(0,0.035))
hist(Ind_2_Sev2,col="azure2",xlab="IPSE",main = "Distribuci?n de IPSE",freq = FALSE,ylim = c(0,0.035))
hist(Ind_2_SU2,col="azure2",xlab="IPSU",main = "Distribuci?n de IPSU",freq = FALSE,ylim = c(0,0.035))

#mtext("?ndices Heuristicos", side = 3, line = -1, outer = TRUE)
mtext("?ndices AFM de Cali", side = 3, line = 0, outer = TRUE,cex=0.7,font=0.6)
mtext("?ndices AFM de Palmira", side = 3, line = -16.8, outer = TRUE,cex=0.7,font=0.6)
mtext("?ndices AFM de Cali y Palmira", side = 3, line = -33, outer = TRUE,cex=0.7,font=0.6)


#Cali y palmira
hist(Ind_2_severidad3,col="azure2",xlab="IPRG",main = "Distribuci?n de IPRG",freq = FALSE,ylim = c(0,0.035))
hist(Ind_2_Proba3,col="azure2",xlab="IPPC",main = "Distribuci?n de IPPC",freq = FALSE,ylim = c(0,0.035))
hist(Ind_2_Sev3,col="azure2",xlab="IPSE",main = "Distribuci?n de IPSE",freq = FALSE,ylim = c(0,0.035))
hist(Ind_2_SU3,col="azure2",xlab="IPSU",main = "Distribuci?n de IPSU",freq = FALSE,ylim = c(0,0.035))
dev.off()

```










